【裁判字號】    91,自,81
【裁判日期】    920226
【裁判案由】    侵占
【裁判全文】
臺灣基隆地方法院刑事判決                            九十一年度自字第八一號
    自  訴  人  外屏交通有限公司
    代  表  人  乙○○  住同右.
    代  理  人  甲○○
    被      告  丙○○  男  四.
右列被告因侵占案件，經自訴人提起自訴，本院判決如左：
    主  文
丙○○意圖為自己不法之所有，而侵占自己持有他人之物，處拘役伍拾日，如易科罰
金以參佰元折算壹日。
    事  實
一、丙○○於民國九十一年五月二十九日，向外屏交通有限公司（下稱外屏公司）承
    租車牌號碼Ｂ七─五五七號營業計程車一輛，約定每日租金新臺幣（下同）五百
    元，每七日付款一次，外屏公司則將該車及行車執照交付丙○○。詎丙○○雖依
    約給付租金至同年七月四日止，惟自九十一年七月五日起，即基於意圖為自己不
    法所有之侵占犯意，在不詳地點，將上開原為合法所持有之營業計程易持有為所
    有而侵占入己，並拒絕按時繳納租金，亦不返還該車輛，嗣於九十二年一月十一
    日，為警在基隆市○○路九十九巷口緝獲。
二、案經外屏交通有限公司提起自訴到院。
    理  由
一、訊據被告丙○○固坦承向自訴人外屏公司承租Ｂ七─五五七號營業計程車，自九
    十一年七月五日起積欠租金未還，且平日駕駛該車無固定之住居所，致外屏公司
    無從聯絡等事實，然矢口否認有何侵占之犯行，辯稱其因經濟困難而未繳付租金
    ，並無不法所有之意圖云云。經查被告曾向自訴人租得上開車輛，業經其供明在
    卷，並有自訴人提出之小型計程車租用合約書在卷可稽，而被告確係自九十一年
    七月五日起未繳付租金，且於九十一年一月二十四日本院訊問期日時，方將承租
    車輛之鑰匙交還自訴人之代理人甲○○，由甲○○取回該車等情，亦據被告自承
    在卷，核與自訴人指訴之情節相符，並有本院訊問筆錄在卷可證。被告既稱經濟
    困難，無力償還租金，即應返還該車或主動與自訴人聯絡謀求解決之道始屬正辦
    。然其既拒絕支付租金，更不與自訴人聯絡而逃匿無蹤，嗣經通緝始行到案，有
    本院通緝書存卷可按，參以被告自承該車尚在營業供其賺取生活費用之事實，其
    所為自有易持有為所有之侵占不法所有之意圖灼甚，更何況被告於承租之車輛故
    障時，猶積極送修並質押行車執照，為證人丁○○結證屬實，益堪認被告自九十
    一年七月五日未繳納租金之日起確有立於所有人而侵占入己使用該車之意。被告
    上開所辯，要屬事後卸責之詞，不足採信。本件事證明確，被告犯行洵堪認定，
    應依法論科。
二、核被告丙○○所為，係犯刑法第三百三十五條第一項之侵占罪，爰審酌被告曾犯
    侵占罪，有臺灣高等法院被告全國前案紀錄表存卷可參，且素行不佳，因經濟困
    難而犯本罪，犯罪所生之危害及犯罪後態度，並侵占之車輛業經自訴人領回等一
    切情狀，量處如主文所示之刑示懲，並諭知易科罰金之標準。
據上論斷，應依刑事訴訟法第三百四十三條、第二百九十九條第一項前段，刑法第三
百三十五條第一項、第四十一條第一項前段，罰金罰鍰提高標準條例第一條前段、第
二條，判決如主文。
中      華      民      國    九十二    年      二    月      二十六    日
                              臺灣基隆地方法院刑事第二庭
                                    審判長法  官    邱志平
                                          法  官    蔡佳玲
                                          法  官    劉桂金
右正本證明與原本無異。
對於本件判決如有不服，應於收受送達後十日內，向本院提出上訴書狀，上訴於臺灣
高等法院，並按他造當事人之人數附具繕本。
                                          書記官    陳玲誼
中      華      民      國    九十二    年      三    月        三      日
附錄論罪法條
刑法第三百三十五條：
意圖為自己或第三人不法之所有，而侵占自己持有他人之物者，處五年以下有期徒刑
、拘役或科或併科一千元以下罰金。


司法院資訊處製作；財團法人民間司法改革基金會備份。
